【裁判字號】    89,訴,125
【裁判日期】    890215
【裁判案由】    偽造文書等
【裁判全文】
臺灣板橋地方法院刑事判決                          八十九年度訴字第一二五號
    公  訴  人  台灣板橋地方法院檢察署檢察官
    被      告  乙○○
    被      告  甲○○
右列被告因偽造文書等案件，經檢察官提起公訴（八十八年度偵字第一四八六七號、
第二六六三一號），本院判決如左：
    主  文
乙○○共同連續行使偽造私文書，足以生損害於公眾及他人，處有期徒刑捌月。偽造
之車牌號碼ＩＶ─六六二六號之車牌貳面、車身號碼牌ＷＢＡＨＢ六一０四０ＢＫ七
一二０七號壹面、車身號碼ＷＢＡＨＢ六一０四０ＢＫ七一二０七號壹面、汽車鑰匙
壹支均沒收。
甲○○共同行使偽造私文書，足以生損害於公眾及他人，累犯，處有期徒刑拾月。偽
造之車牌號碼ＩＶ─六六二六號之車牌貳面、車身號碼牌ＷＢＡＨＢ六一０四０ＢＫ
七一二０七號壹面、車身號碼ＷＢＡＨＢ六一０四０ＢＫ七一二０七號壹面、汽車鑰
匙壹支均沒收。
    事  實
一、甲○○有竊盜、傷害、偽造文書、恐嚇、搶奪等多次前科，其中所犯妨害自由案
    件，於民國（下同）八十三年三月三日經台灣桃園地方法院判處有期徒刑六月，
    如易科罰金以三百元折算一日確定，於八十三年四月十一日易科罰金執行完畢，
    猶不知悔改，復於八十七年五月底某日，在台中水湳機場附近，本於故買贓物之
    故意，以新台幣（下同）十萬元之價格，向姓名、年籍不詳，綽號「蔡頭」之成
    年男子，購買丙○○○所有登記為卓錦章名義，於八十七年五月二十三日五時許
    在屏東縣枋寮鄉○○村○○路上遭不詳姓名年籍之人所竊，車號為ＶＹ─二七六
    八號，引擎號碼為00000000號之自用小客車（交車時該車已無懸掛車牌
    ）後，遂詢問乙○○是否欲購買該車，並複製與乙○○原有之自用小客車相同之
    車牌號碼、車身號碼、車身號碼牌於上開贓車上，乙○○同意購買後，甲○○、
    乙○○二人遂基於偽造準私文書、偽造特種文書之犯意聯絡，由乙○○提供其所
    有自小客車之車牌號碼ＩＶ─六六二六號及車身號碼ＷＢＡＨＢ六一０四０ＢＫ
    七一二０七號之資料予甲○○，而由甲○○委由另一不詳姓名年籍之人在台中地
    區偽造ＩＶ─六六二六號汽車車牌二面、委由綽號「蔡頭」之人偽造車身號碼牌
    ＷＢＡＨＢ六一０四０ＢＫ七一二０七號一面及車身號碼，將之裝嵌或懸掛於該
    贓車之上後，甲○○遂於八十七年六月間某日將上開贓車駛至乙○○所有位於台
    北縣中和市○○街五六八號之遊覽車修理廠附近交付乙○○，由乙○○本於故買
    贓物之故意，以二十萬元之價格，向甲○○買受之，乙○○並基於行使偽造準私
    文書、特種文書之概括犯意，多次使用該車輛，足以生損害於公路監理機關對於
    汽車車籍資料管理之正確性及丙○○○本人。嗣於八十八年六月十一日十時許，
    為警在上開中和市○○街五六八號之遊覽車修理廠前查獲，並扣得偽造之車牌號
    碼ＩＶ─六六二六號之車牌二面、車身號碼牌ＷＢＡＨＢ六一０四０ＢＫ七一二
    ０七號一面、車身號碼ＷＢＡＨＢ六一０四０ＢＫ七一二０七號一面、汽車鑰匙
    一支。
二、案經桃園縣警察局報請台灣板橋地方法院檢察署檢察官偵查起訴。
    理  由
一、訊據被告甲○○對於右揭事實均坦承不諱，訊據被告乙○○則坦承故買贓車事實
    ，惟矢口否認偽造文書之犯行，辯稱：其未告知甲○○車牌號碼及車身號碼，有
    關偽造文書部分其不知情云云。惟查：（一）上開ＢＭＷ廠牌、車牌號碼ＶＹ─
    二七六八號、引擎號碼00000000號之自用小客車，係被害人丙○○○所
    有登記為卓錦章名義，於八十七年五月二十三日五時許，在屏東縣枋寮鄉○○村
    ○○路上遭不詳姓名年籍之人所竊，此據被害人丙○○○警訊中指訴綦詳，且有
    車輛竊盜、車牌失竊資料個別查詢報表ˍ查詢車輛認可資料、屏東縣警察局車輛
    協尋電腦輸入單、汽車新領牌照登記書、贓物認領保管單各一紙及照片十一幀附
    卷足憑。是上開車輛顯係丙○○○所失竊之贓車堪可認定。（二）被告乙○○係
    於被告甲○○詢問其「要不要一部ＡＢ車，車牌跟之前的乙○○的ＢＭＷ五二０
    車牌號碼相同」時，答應購買，旋即由被告甲○○在台中地區委託一不詳姓名年
    籍之成年男子，偽造車牌號碼ＩＶ─六六二六號之車牌二面，委託姓名年籍不詳
    綽號「蔡頭」之成年男子，偽造車身號碼及車身號碼牌ＷＢＡＨＢ六一０四０Ｂ
    Ｋ七一二０七號各一面，而將車身號碼崁在車輛左前方窗沿處，車身號碼牌掛在
    車輛變速箱上後，於八十七年六月間由被告甲○○將該贓車駕駛至台北縣中和市
    ○○街五六八號乙○○所有之遊覽車修理廠附近，將車交予乙○○，由乙○○交
    付二十萬元，完成交易行為，此據被告甲○○於偵查中及本院審理中供明在卷，
    並有偽造之車牌號碼ＩＶ─六六二六號之車牌二面、偽造之車身號碼及車身號碼
    牌ＷＢＡＨＢ六一０四０ＢＫ七一二０七號各一面、汽車鑰匙一支等扣案可資佐
    證。如被告乙○○未告知被告甲○○其所有車輛之車牌號碼、車身號碼等資料，
    被告甲○○怎能得知。況被告乙○○於警訊中亦坦承「因我本有一輛牌照號ＩＶ
    ─六六二六、ＢＭＷ五二０自小客車，用車輛增加，所以就以新台幣二十萬元代
    價，請綽號阿標男子另複製一輛和我所有相同牌照號碼車使用（俗稱ＡＢ車）．
    ．．偽製之車身號碼ＷＢＡＨＢ六一０四０ＢＫ七一二０七及車身號碼牌均綽號
    阿標他們交車給我就貼於車上」「該偽造車牌ＩＶ─六六二六為我向綽號阿標男
    子購買就懸掛於車上，該車我於八十七年五月底向綽號阿標購買」「阿標並對我
    說複製好完整交車給我」，準此以觀，上開車牌號碼、車身號碼等資料應係被告
    乙○○提供給甲○○，而由被告甲○○委由他人偽造完成，被告乙○○就偽造車
    牌號碼、車身號碼等行為，與被告甲○○應有犯意聯絡及行為分擔。前開所辯不
    知情云云，顯係卸責之詞，殊無足採。本件事證明確，被告乙○○、甲○○之犯
    行均堪認定，應依法予以論科。
二、按車身號碼、車身號碼牌係汽車製造廠商之出廠標誌，乃表示一定用意之證明，
    依刑法第二百二十條第一項規定，應以私文書論；而汽車牌照則屬同法第二百十
    二條之特種文書。核被告甲○○、乙○○所為，皆係犯刑法第三百四十九條第二
    項之故買贓物罪、同法第二百十六條、第二百二十條第一項、第二百十條之行使
    偽造準私文書罪、第二百十六條、第二百十二條之行使偽造特種文書罪。就偽造
    準私文書、偽造特種文書部分，被告乙○○與甲○○間，被告甲○○與姓名年籍
    不詳之成年男子及姓名年籍不詳綽號「蔡頭」之成年男子間，有犯意聯絡及行為
    分擔，為共同正犯；其等偽造準私文書及特種文書後復持以行使，偽造之低度行
    為為行使之高度行為所吸收，不另論罪。被告乙○○先後多次行使偽造準私文書
    、特種文書之犯行，時間緊接，所犯係構成要件相同之罪，顯係基於概括之犯意
    反覆為之，為連續犯，應依刑法第五十六條連續犯之規定各以一罪論，並分別加
    重其刑。被告二人所犯前開三罪，有方法結果之牽連關係，應依刑法第五十五條
    之規定，從較重之行使偽造準私文書罪處斷。另查被告甲○○曾有如事實欄所載
    之前科，此有台灣高等法院檢察署刑案紀錄簡覆表在卷可按，其於有期徒刑執行
    完畢後，五年內再犯有期徒刑以上之本件各罪，為累犯，依法加重其刑。爰審酌
    被告二人之品性、犯罪之動機、目的、手段、犯罪所生之危害及犯罪後之態度等
    一切情狀，分別量處如主文所示之刑示懲。
三、扣案偽造之車牌號碼ＩＶ─六六二六號之車牌二面、車身號碼ＷＢＡＨＢ六一０
    四０ＢＫ七一二０七及車身號碼牌各一面、汽車鑰匙一支，係被告所有供犯罪所
    用之物，業據其等供明在卷，均依刑法第三十八條第一項第二款宣告沒收。
據上論斷，應依刑事訴訟法第二百九十九條第一項前段、刑法第二十八條、第五十六
條、第二百十六條、第二百二十條第一項、第二百十條、第二百十二條、第三百四十
九條第二項、第四十七條、第五十五條、第三十八條第一項第二款、罰金罰鍰提高標
準條例第一條前段，判決如主文。
本案經檢察官陳盈錦到庭執行職務
中      華      民      國      八十九    年      二      月    十五    日
                                  臺灣板橋地方法院刑事第一庭
                                      法  官  毛崑山
右正本證明與原本無異。
如不服本判決，應於判決送達後十日內，向本院提出上訴狀。
                                      書記官  李銷勳
中    華    民    國      八十 九    年     二       月    十六      日
刑法第二百十條
偽造、變造私文書，足以生損害於公眾或他人者，處五年以下有期徒刑。
刑法第二百十二條
偽造、變造護照、旅券、免許證、特許證及關於品行、能力、服務或其他相類之證書
、介紹書，足以生損害於公眾或他人者，處一年以下有期徒刑，拘役或三百元以下罰
金。


司法院資訊處製作；財團法人民間司法改革基金會備份。
